【裁判字號】    94,易,1239
【裁判日期】    950112
【裁判案由】    竊盜
【裁判全文】
臺灣彰化地方法院刑事判決    九十四年度易字第一二三九號
    公  訴  人  臺灣彰化地方法院檢察署檢察官
    被      告  丙○○
                        （現於國防部臺南監獄執行中）
上列被告因竊盜案件，經檢察官提起公訴（九十四年度偵字第五
八三八號），被告於準備程序中就被訴事實為有罪之陳述，經告
以簡式審判之旨，並聽取意見後，本院合議庭裁定由受命法官獨
任進行簡式審判程序，判決如下：
    主    文
丙○○連續攜帶兇器，毀越門扇，於夜間侵入住宅竊盜，處有期
徒刑壹年貳月。
    犯罪事實
一、丙○○係現役軍人（於民國九十四年五月二十三日入伍，義
    務役，因違反職役案件，經國防部中部地方軍事法院以九十
    四年台判字第一三一號判決判處有期徒刑一年六月確定，現
    於國防部臺南監獄執行中），詎因缺錢購買毒品施用，竟意
    圖為自己不法所有，且基於概括之犯意，連續自入伍前之九
    十三年十一月二十九日起至入伍後之九十四年六月十八日止
    ，各於如附表所示之時間、地點，分別以附表所示之方法，
    竊取如附表所示被害人之物品，得手後將所竊現金供己花用
    殆盡，其餘竊得之金飾，則自行或交給知情之洪瑞陽（贓物
    罪業經本院北斗簡易庭以九十四年度斗簡字第五七七號判決
    判處有期徒刑三月確定），持往不知情之謝素娥所經營位於
    彰化縣竹塘鄉○○村○○街一一一號「偉成銀樓」變賣現金
    花用完畢。其中丙○○於如附表編號八所示時、地，竊得甲
    ○○所有之二林鎮農會提款卡後，復基於意圖為自己不法所
    有之犯意，於九十四年五月十一日二十二時一分許，至二林
    鎮農會萬興分部設置於彰化縣二林鎮○○路○段三六號屬自
    動付款設備之提款機，以冒用提款卡之不正方法，使自動提
    款機辨識系統誤認其為真正持卡人，乃陷於錯誤而給付金額
    ，致其由自動提款機取得甲○○之存款新臺幣（下同）二萬
    元，供己花用一空。嗣為警依該提款機錄影畫面循線查獲，
    始悉上情。
二、案經彰化縣警察局二林分局報告臺灣彰化地方法院檢察署檢
    察官偵查起訴。
    理    由
一、按現役軍人之犯罪，除犯軍法應受軍事裁判者外，仍應依本
    法規定追訴、處罰，刑事訴訟法第一條第二項定有明文。又
    軍事審判法第一條亦規定：「現役軍人犯陸海空軍刑法或其
    特別法之罪，依本法之規定追訴審判之，其在戰時犯陸海空
    軍刑法或其特別法以外之罪者，亦同。」，是現役軍人如在
    平時犯陸海軍刑法或其特別法以外之罪，原則上應依刑事訴
    訟法追訴、處罰。至國家安全法第八條第二項雖規定：「現
    役軍人犯罪，由軍法機關追訴審判，但所犯為陸海空軍刑法
    及其特別法以外之罪，而屬刑法第六十一條所列各罪者，不
    在此限。」，亦即現行軍人如在平時犯陸海軍刑法或其特別
    法以外之罪，且屬刑法第六十一條所列各罪者，始歸屬普通
    法院審判。惟前揭國家安全法第八條第二項之規定，業於九
    十年十月二日停止適用（詳軍事審判法第二百三十七條），
    故現役軍人審判權之歸屬，則回歸於上開刑事訴訟法及軍事
    審判法之原則規定。查被告丙○○於本案犯罪被發覺時，固
    為現役軍人身份，惟其於非戰時所為如附表所示各竊盜犯行
    ，均不屬陸海空軍刑法第七十六條第一項第八款所定係「在
    營區、艦艇或其他軍事處所、建築物所犯之竊盜罪」者，自
    非係陸海空軍刑法或特別法所定之罪，依軍事審判法第一條
    第一項前段、刑事訴訟法第一條第二項之規定，軍法機關均
    無權審判，應由普通法院審判，是本院自得依法審理，先予
    敘明。
二、上揭犯罪事實，業據被告丙○○於警詢、偵查、本院準備程
    序及審理時坦承不諱，並經如附表所示被害人乙○○等人於
    警詢中指訴綦詳，且被告竊得金飾等贓物後，由其或洪瑞陽
    將之攜往「偉成銀樓」變賣之事實，亦據證人洪瑞陽於警詢
    及偵查、經營銀樓之證人謝素娥於警詢中證述明確，復有照
    片三十四幀、監視畫面一張、存摺明細一紙在卷可稽，足證
    被告之自白與事實相符。本案事證明確，被告犯行堪以認定
    。
三、按刑法第三百二十一條第一項第三款之攜帶兇器竊盜罪，係
    以行為人攜帶兇器竊盜為其加重條件，此所謂兇器，其種類
    並無限制，凡客觀上足以對人之生命、身體、安全構成威脅
    ，具有危險性之兇器均屬之，且祇須行竊時攜帶此種具有危
    險性之兇器為已足，並不以攜帶之初有行兇之意圖為必要（
    最高法院七十九年度臺上字第五二五三號判例意旨可資參照
    ）。查被告供竊盜所用之斜口鉗一支，既得以破壞門鎖，可
    見質地甚為堅硬，客觀上自足以對他人之生命、身體、安全
    構成威脅，具有危險性，為刑法第三百二十一條第一項第三
    款所稱之兇器無疑。次按毀壞構成門扇之一部之門鎖，係毀
    壞門扇之行為（最高法院八十三年度臺上字第三八五六號判
    例意旨足參），又刑法第三百二十一條第一項第二款所謂其
    他安全設備，係指門扇、牆垣以外之防閑設備而言，鐵窗及
    一般窗戶既具有防閑之效用，依社會通常觀念，均屬維護安
    全之防盜設備，是踰越窗戶行竊，應論以刑法第三百二十一
    條第一項第二款之踰越安全設備竊盜罪。核被告於如附表各
    項下所示之竊盜行為，分別係犯如附表各項下所示法條之普
    通竊盜既遂罪、普通竊盜未遂罪、加重竊盜罪；又其以竊得
    之甲○○提款卡詐領現金供己花用，另犯刑法第三百三十九
    條之二第一項之利用自動付款設備詐欺罪。被告所犯如附表
    編號八所示之夜間侵入住宅竊盜、利用自動付款設備詐欺二
    罪間，有方法、結果之牽連關係，依刑法第五十五條規定，
    應從較重之夜間侵入住宅竊盜罪處斷。再被告先後多次竊盜
    犯行，時間緊接，且觸犯基本構成要件相同之罪名，顯係基
    於概括犯意反覆為之，應依刑法第五十六條連續犯之規定，
    論以情節較重之如附表編號一所犯刑法第三百二十一條第一
    項第三、二、一款攜帶兇器，毀越門扇，於夜間侵入住宅竊
    盜一罪，並依法加重其刑。公訴意旨另認被告涉犯同法第三
    百零六條侵入住宅罪，惟查此部分均未據各該被害人提出侵
    入住宅告訴，本院自不能率予審判，然因此部分與起訴之竊
    盜部分犯行，有裁判上一罪之牽連犯關係，而不另為不受理
    之諭知。爰審酌被告正值年富力壯之青年時期，不思勤奮工
    作，竟因缺錢施用毒品，恣意侵入他人住宅，竊取他人財物
    ，犯罪之次數、所得非少，危害不輕，兼衡其犯後坦承犯行
    ，態度良好等一切情狀，量處如主文所示之刑，以示懲儆。
    至被告所有供竊盜使用之斜口鉗一支，未據扣案，且已遭其
    丟棄滅失，業經被告陳明在卷，為免日後執行困難，爰不為
    沒收之諭知，附此敘明。
據上論斷，應依刑事訴訟法第二百七十三條之一第一項、第二百
九十九條第一項前段，刑法第五十六條、第三百二十一條第一項
第一、二、三款、第三百三十九條之二第一項、第五十五條，罰
金罰鍰提高標準條例第一條前段，判決如主文。
本案經檢察官洪英丰到庭執行職務。
中    華    民    國  九十五    年   一   月    十二  日
                        刑事第一庭
                            法      官  周  莉  菁
以上正本證明與原本無異。
                            法院書記官  黃  當  易
中    華    民    國      年      月    日
附錄本判決論罪科刑法條：
刑法第三百二十一條第一項：
犯竊盜罪而有左列情形之一者，處六月以上、五年以下有期徒刑：
一  於夜間侵入住宅或有人居住之建築物、船艦、或隱匿其內而犯之者。
二  毀越門扇、牆垣或其他安全設備而犯之者。
三  攜帶凶器而犯之者。
四  結夥三人以上而犯之者。
五  乘火災、水災或其他災害之際而犯之者。
六  在車站或埠頭而犯之者。
刑法第三百二十條第一項、第三項：
意圖為自己或第三人不法之所有，而竊取他人之動產者，為竊盜
罪，處五年以下有期徒刑、拘役或五百元以下罰金。
前二項之未遂犯罰之。
刑法第三百三十九條之二第一項：
意圖為自己或第三人不法之所有，以不正方法由自動付款設備取
得他人之物者，處三年以下有期徒刑、拘役或一萬元以下罰金。


司法院資訊處製作；財團法人民間司法改革基金會備份。
